臺灣新北地方法院刑事判決
111年度審易字第1663號
公  訴  人  臺灣新北地方檢察署檢察官
被      告  陳永欽



上列被告因詐欺案件，經檢察官提起公訴（111年度偵緝字第291
9號），被告於準備程序中就被訴事實為有罪之陳述，經本院合
議庭裁定進行簡式審判程序審理，判決如下：
    主  文
陳永欽幫助犯詐欺取財罪，處拘役伍拾日，如易科罰金，以新臺
幣壹仟元折算壹日。未扣案之犯罪所得新臺幣參仟元沒收，於全
部或一部不能沒收或不宜執行沒收時，追徵其價額。
    事實及理由
一、陳永欽可預見申辦行動電話門號程序簡便、無特殊限制，且
    將行動電話門號交付他人使用，依一般社會通念，可能作為
    犯罪集團詐欺之工具，以躲避檢警機關查緝，竟仍基於縱使
    該人將行動電話門號用以從事詐欺取財之財產犯罪行為，亦
    不違反其本意之幫助詐欺之不確定故意，於不詳時、地，將
    向台灣大哥大股份有限公司申設之0000000000號行動電話預
    付卡（下稱本案門號）及其他9個不詳門號之預付卡，以新
    臺幣（下同）3000元之代價，售與真實姓名年籍不詳、通訊
    軟體LINE暱稱「小老闆」之成年男子。嗣「小老闆」與所屬
    詐欺集團成員取得本案門號後，即共同意圖為自己不法之所
    有，基於詐欺取財犯意聯絡，先於民國110年5月間某日，持
    林鈺城（業為不起訴處分）之國民身分證照片及本案門號，
    向樂天國際銀行申辦帳號00000000000000號帳戶（下稱本案
    帳戶）。再㈠於110年3月14日，以聊天軟體Partying暱稱「
    李夢欣」結識廖敏凱，向廖敏凱佯稱：可使用投資平台coin
    Tsla獲利云云，致廖敏凱陷於錯誤，於110年5月23日13時17
    分許、110年5月28日21時12分許、110年6月2日11時34分許
    、同日12時33分許，分別以網路銀行、自動櫃員機轉帳17,7
    00元、30,000、30,000、30,000至本案帳戶；㈡於110年3月
    底某日，以手機App「mico」暱稱「楊雅晴」結識林福鉅，
    互加LINE後，向林福鉅佯稱：投資平台coinTsla可賺錢云云
    ，致林福鉅陷於錯誤，於110年6月2日12時59分許，前往中
    華郵政土城貨饒郵局臨櫃匯款35,000元至本案帳戶。嗣廖敏
    凱、林福鉅發覺受騙後報警處理，經警循線查獲上情。
二、證據：
  ㈠被告陳永欽於本院準備程序及審理時之自白。
  ㈡告訴人廖敏凱、林福鉅於警詢中之指訴。
  ㈢通聯調閱查詢單1張。
　㈣告訴人廖敏凱提出之對話紀錄、轉帳交易明細表各1份。  
　㈤告訴人林福鉅提出之對話紀錄、coinTsla網站畫面、郵局跨
    行匯款申請書各1份。 
　㈥本案帳戶申請資料暨交易明細資料1份。　
三、論罪科刑：
  ㈠按幫助犯之成立，主觀上以幫助之意思，對於正犯資以助力
    ，而未參與實施犯罪之行為者而言。查被告提供自己申辦之
    行動電話門號與身分不詳之詐欺集團成員，作為詐欺取財聯
    繫工具使用，被告所實行者非屬詐欺取財之構成要件行為，
    且係基於幫助之不確定故意為之。又本件無證據證明被告對
    於具體犯罪人數及犯罪手段均可併予預見，尚難認被告有何
    幫助加重詐欺取財之故意，自無從成立刑法第339條之4第1
    項之加重詐欺取財罪之幫助犯。是核被告所為，係犯刑法第
    30條第1項前段、刑法第339條第1項之幫助詐欺取財罪。
  ㈡被告基於幫助犯意，提供本案門號與真實姓名年籍不詳之詐
    欺集團成員及其所屬詐欺集團使用，僅為一幫助行為，而同
    時侵害告訴人廖敏凱、林福鉅之財產法益，係一行為觸犯數
    個幫助詐欺取財罪，為想像競合犯，依刑法第55條規定，應
    從一重之幫助詐欺取財罪處斷。
　㈢被告係以幫助之意思，參與詐欺構成要件以外之行為，應依
    刑法第30條第2項規定，依正犯之刑減輕之。　　
　㈣爰審酌被告不思循正當途徑獲取所需，率爾提供行動電話門
    號與他人使用，作為詐欺取財工具，助長犯罪風氣，且使執
    法人員難以追查該詐欺集團成員真實身分，增加被害人尋求
    救濟之困難，所為應予非難，惟犯後坦承犯行，態度尚可，
    ，且無前科紀錄，有臺灣高等法院被告前案紀錄表在卷可憑
    ，素行良好，然迄未與告訴人等達成和解或賠償損害，兼衡
    被告個人戶籍資料查詢結果註記為大學肄業之教育程度、於
    警詢中自陳小康之家庭經濟狀況、前無犯罪紀錄之素行，有
    臺灣高等法院被告前案紀錄表在卷可參、犯罪之動機、目的
    、手段、被害人數、受騙金額等一切情狀，量處如主文所示
    之刑，並諭知易科罰金之折算標準。
四、按犯罪所得，屬於犯罪行為人者，沒收之。前2項之沒收，
    於全部或一部不能沒收或不宜執行沒收時，追徵其價額，刑
    法第38條之1第1項、第3項分別定有明文。查被告於偵查中
    中自陳：伊共提供10個門號，共拿到3,000元等語，則3,000
    元為其犯罪所得，並未扣案，自應依上開規定宣告沒收，並
    於全部或一部不能沒收或不宜執行沒收時，追徵其價額。
據上論斷，應依刑事訴訟法第273條之1第1項、第299條第1項前
段，判決如主文。
本案經檢察官王聖涵偵查起訴，由檢察官宋有容到庭執行職務。
中　　華　　民　　國　　111 　年　  12 　 月　　5　　 日
                  刑事第二十三庭  法  官  龔書安
上列正本證明與原本無異。
如不服本判決，應於判決送達後20日內敘明上訴理由，向本院提
出上訴狀（應附繕本），上訴於臺灣高等法院。其未敘述上訴理
由者，應於上訴期間屆滿後20日內向本院補提理由書「切勿逕送
上級法院」。
                                  書記官  石秉弘
中　　華　　民　　國　　111 　年　　12　　月　　7 　　日
附錄本案論罪科刑法條全文：
中華民國刑法第30條
幫助他人實行犯罪行為者，為幫助犯。雖他人不知幫助之情者，
亦同。
幫助犯之處罰，得按正犯之刑減輕之。

中華民國刑法第339條
意圖為自己或第三人不法之所有，以詐術使人將本人或第三人之
物交付者，處5年以下有期徒刑、拘役或科或併科50萬元以下罰
金。
以前項方法得財產上不法之利益或使第三人得之者，亦同。
前二項之未遂犯罰之。